【裁判字號】    92,上易,74
【裁判日期】    920226
【裁判案由】    違反家庭暴力防治法
【裁判全文】
臺灣高等法院臺南分院刑事判決               九十二年度上易字第七四號  孝股
    上  訴  人  臺灣臺南地方法院檢察署檢察官
    被      告  甲○○  男  四.
右上訴人因被告違反家庭暴力防治法案件，不服臺灣臺南地方法院九十一年度易字第
一三Ｏ一號，中華民國九十一年十一月十四日第一審判決（起訴案號：臺灣臺南地方
法院檢察署九十一年度偵字第七二八六號）提起上訴，本院判決如左：
    主  文
上訴駁回。
    事  實
一、甲○○係乙○○○之夫，二人間具有家庭暴力防治法第三條第一款所定之家庭成
    員關係。甲○○有多次毆傷乙○○○之紀錄，復於民國（下同）九十一年二月十
    九日在台南市○○路○段三九六巷十號住處，酒後持椅子毆打乙○○○成傷，對
    於乙○○○實施身體上及精神上之不法侵害，乙○○○旋向臺灣臺南地方法院民
    事庭聲請核發民事通常保護令裁定，經臺灣臺南地方法院於九十一年六月三十日
    以九十一年度家護字第九四號民事通常保護令裁定：甲○○不得對乙○○○實施
   身體或精神上不法侵害之行為、不得直接或間接對乙○○○為騷擾聯絡行為。上
    開民事通常保護令並於九十一年七月四日合法送達甲○○，甲○○知悉上開保護
    令之內容，竟於同年月十四日晚間九時許，在上開住處，因細故與乙○○○發生
    口角，基於傷害之犯意，持木桌、椅子、香爐等物，扔擲乙○○○，致乙○○○
    受有左小腿、左上臂、下巴等多處瘀傷，而違反上開民事通常保護令，嗣經乙○
    ○○報警而查獲上情。
二、案經乙○○○訴由台南市警察局第三分局報請臺灣臺南地方法院檢察署檢察官偵
    查起訴。
    理  由
一、訊據被告甲○○，對於右揭犯罪事實於警訊、偵查、原審及本院審理時均供承不
    諱，核與告訴人指訴情節相符，並經證人即被告之子謝鎮霖於警訊時證稱：「當
    時我從朋友處騎機車返家，目睹父親甲○○對母親乙○○○擲椅子、香爐、木桌
    ‧‧‧，椅子、香爐丟到母親左手臂、左小腿、下巴，致左手臂、左小腿、下巴
    瘀傷，然後我就跑過去將父親抱住，不讓父親再對母親施暴。」等語在卷（參台
    南市警察局第三分局九十一年七月十五日警訊筆錄），復有奇美醫學中心出具之
    診斷證明書一紙、臺灣臺南地方法院九十一年度家護字第九四號民事通常保護令
    、該保護令之送達證書各一份附卷足資佐證，足証被告之自白與事實相符而可信
    採。本件事證明確，被告犯行洵堪認定。
二、核被告所為，係犯家庭暴力防治法第五十條第一款之違反保護令罪。原審以被告
    罪證明確，因予適用家庭暴力防治法第五十條第一款之規定，並審酌被告與告訴
    人關係不睦，竟因細故而實施本件暴力犯行，併其犯罪手段、對告訴人所生之危
    害、告訴人就違反保護令罪已表示不願追究等一切情狀，量處有期徒刑五月，併
    諭知易科罰金之折算標準；又被告前未曾受有期徒刑以上刑之宣告，有台灣高等
    法院被告全國前案紀錄表一紙在卷可憑，且告訴人表示無意追究，則被告經此教
    訓後，應知所警惕，信無再犯之虞，因認所宣告之刑以暫不執行為適當，併諭知
    緩刑二年；同時依家庭暴力防治法第三十條第一、二項規定，同時諭知其緩刑期
    內付保護管束，並於緩刑付保護管束期間內，不得對告訴人實施家庭暴力行為。
    本院經核原判決認事用法並無不合，量刑亦稱妥適。檢察官上訴意旨稱：被告對
    告訴人實施家庭暴力長達多年，未見悔改，難認有緩刑之情狀云云；惟查被告於
    偵審中均坦承其犯行，而告訴人於原審時亦陳述要原諒被告，更於本院審理時陳
    明：「案發後他已經改了很多，請求庭上給他一個自新的機會。」（參本院九十
    二年二月十二日筆錄），且雙方業已達成和解，顯有共同維護家庭圓滿之意願，
    為促進家庭和諧，原審諭知緩刑並無不當，上訴意旨所稱並無理由，應予駁回。
據上論斷，應依刑事訴訟法第三百六十八條，判決如主文。
本案經檢察官蘇南桓到庭執行職
中      華      民      國    九十二    年      二      月    二十六    日
                              臺灣高等法院臺南分院刑事第五庭
                                      審判長法官  鄭  文  肅
                                            法官  王  浦  傑
                                            法官  陳  珍  如
右正本證明與原本無異。
不得上訴。
                                      法院書記官  周  美  莉
中      華      民      國    九十二    年      二      月    二十六    日
家庭暴力防制法第五十條
違反法院依第十三條、第十五條所為之下列裁定者，為本法所稱之違反保護令罪，處
三年以下有期徒刑、拘役或科或併科新台幣十萬元以下罰金：
一  禁止實施家庭暴力行為。
二  禁止直接或間接騷擾、接觸、通話或其他連絡行為。
三  命遷出住居所。
四  遠離住居所、工作場所、學校或其他特定場所。
五  命完成加害人處遇計畫：戒癮治療、精神治療、心理輔導或其他治療、輔導。


司法院資訊處製作；財團法人民間司法改革基金會備份。
